【裁判字號】    95,訴,941
【裁判日期】    951130
【裁判案由】    虛報進口貨物產地
【裁判全文】
高雄高等行政法院裁定
                             九十五年度訴字第九四一號
原      告  漢江興業有限公司
代  表  人  甲○○
訴訟代理人  乙○○
被      告  財政部高雄關稅局
代  表  人  游朝順局長
上列當事人間因虛報進口貨物產地事件，原告不服財政部中華民
國九十五年六月十五日台財訴字第０九五００一０九三００號訴
願決定，提起行政訴訟。本院裁定如下：
    主  文
原告之訴駁回。
訴訟費用由原告負擔。
    理  由
一、按撤銷訴訟之提起，應於訴願決定書送達後二個月之不變期
    間內為之，此為行政訴訟法第一百零六條第一項前段所明定
    。又「原告之訴，有左列各款情形之一者，行政法院應以裁
    定駁回之。．．．六、起訴逾越法定期限者。」同法第一百
    零七條第一項第六款亦定有明文。次按「抗告人行政訴訟起
    訴書雖於九十二年一月二十日送達相對人，惟係向非管轄機
    關提起行政訴訟，尚不生訴訟繫屬之效力，應以相對人於九
    十二年五月七日將抗告人起訴狀函送原審法院時始生訴訟繫
    屬效力。」最高行政法院九十四年度裁字第一六四八號裁定
    意旨可資參照。
二、經查，本件原告不服被告民國（下同）九十五年一月十七日
    高普緝字第０九五一００一一二七號復查決定，提起訴願，
    經財政部以九十五年六月十五日台財訴字第０九五００一０
    九三００號訴願決定駁回其訴願，該決定書經原告於九十五
    年六月十七日收受，此有財政部郵務送達證書附於訴願卷可
    稽，故其提起行政訴訟之期間，應自九十五年六月十八日起
    算；又因原告係設址於台中市，依行政訴訟法第八十九條第
    一項前段規定，計算法定期間，應扣除其在途之期間，則本
    件原告提起行政訴訟之期間應加計在途期間八日，則二個月
    起訴期間計至九十五年八月二十五日（星期五）即已屆滿。
    而原告於訴願決定書送達後，雖於九十五年八月十六日向原
    處分機關即被告財政部高雄關稅局提出行政訴訟起訴狀，經
    被告以九十五年十月十六日高辯緝字第０九五一０一八三一
    八號函將原告行政訴訟起訴狀移請本院審理，而於九十五年
    十月十七日送達本院，此有本院加蓋於該函上收文戳記所載
    日期可考。依被告上開函文可知，原告上開行政訴訟起訴狀
    雖於九十五年八月十六日送達被告，惟係向非管轄機關提起
    行政訴訟，尚不生訴訟繫屬之效力，揆諸前揭說明，應以被
    告於九十五年十月十七日將原告起訴狀函送本院時始生訴訟
    繫屬效力。是本件原告起訴已逾首開二個月之法定不變期間
    ，其提起行政訴訟，顯非合法，應予駁回。
三、另按八十九年七月一日修正施行前之行政訴訟法第十一條固
    規定：「人民提起行政訴訟，雖已逾期，但在再訴願決定書
    送達之次日起二個月內，曾向其他機關有不服再訴願決定之
    表示，並於該機關通知到達之次日起一個月內，向行政法院
    起訴者，視同已在法定期間內提起。」然而此條規定已被刪
    除，自不得適用。又現行訴願法第九十一條雖規定：「對於
    得提起行政訴訟之訴願決定，因訴願決定機關附記錯誤，向
    非管轄機關提起行政訴訟，該機關應於十日內將行政訴訟書
    狀連同有關資料移送管轄行政法院，並即通知原提起行政訴
    訟之人。有前項規定之情形，行政訴訟書狀提出於非管轄機
    關者，視為自始向有管轄權之行政法院提起行政訴訟。」但
    查本件訴願決定書之末已有記載「如不服本訴願決定，得於
    決定書之次日起二個月內，向高雄高等行政法院（高雄市○
    ○區○○路一八０號）提起行政訴訟。」有附卷之訴願決定
    書影本可稽，是訴願機關之教示並無錯誤，自無訴願法第九
    十一條之適用。又原告之訴，既經本院從程序上以駁回，其
    實體上之主張，自毋庸審究，均併此敘明。
四、依行政訴訟法第一百零七條第一項第六款、第一百零四條、
    民事訴訟法第九十五條、第七十八條，裁定如主文。
中    華    民    國  九十五  年   十一   月   三十   日
                  第一庭審判長法  官  呂佳徵
                              法  官  蘇秋津
                              法  官  許麗華
以上正本係照原本作成。
如不服本裁定，應於裁定送達後十日內以書狀敘明理由，經本院
向最高行政法院提出抗告（須按對造人數附具繕本）；並應預繳
送達用掛號郵票六份（每份三十四元）。
中    華    民    國  九十五  年   十一   月   三十   日
                              書記官  藍亮仁


司法院資訊處製作；財團法人民間司法改革基金會備份。
